---
title: "Lab6"
author: "Victor Farfan"
date: "9/15/2019"
output: rmarkdown::github_document
---

```{r setup, include=FALSE}
knitr::opts_chunk$set(echo = TRUE)
```

## 1. Genere una expresión regular que sea capaz de detectar las placas de un vehículo particular guatemalteco.
```{r}
library(stringr)
ops = c("P243CNJ", "P214HNS", "P345FVJ", "A344SDF", "P2314ASD", "P245ABC")

str_detect(
  string = ops,
  pattern = "^P([0-9]){3}[B-Z&&[^EIOU]]{3}"
)

```

## 2. Genere una expresión regular que valide si un archivo es de tipo .pdf o jpg. 
```{r}
library(stringr)
ops = c("Ejemplo1.pdf", "prueba2.PDF", "respuestas_del_examen.jpg", "amor.JPG", "hola.hpq")

str_detect(
  string = ops,
  pattern = "^(.*)(PDF|pdf|JPG|jpg)$"
)
```

## 3. Genere una expresión regular para validar contraseñas de correo. Una contraseña de correo debe de contener por lo menos 8 caracteres, una letra mayuscula y un caracter especial.
```{r}
library(stringr)
ops = c("Hola123!", "$H123488", "$H123488Nu", "AERFSdnf", "12345678", "asdfghjk", "ASDFGHJK", "adfd!!1L", "Datawrangling2019!")

str_detect(
  string = ops,
  pattern = "^(?=.*[A-Z])(?=.*[0-9])(?=.*[!@#\\$%\\^&\\*])(?=.{8,})"
)
```

## 4. Cree una expresión regular para validar un numero de carnet de la Universidad Galileo, por ejemplo 19002324 donde los primeros dos dígitos representan el año en el que el alumno se inscribió los cuales pueden variar desde el 01 (año 2001) hasta el 30 (año 2030). Los siguientes dos dígitos son cero (00) los cuales van por default y los últimos cuatro dígitos son un numero que va desde el 1110 hasta el 8970. Para dar su respuesta utilice la notación de expresiones regulares.
```{r}
library(stringr)
ops = c("19002324", "31001564", "14011110", "11008921", "2003421")

str_detect(
  string = ops,
  pattern = "^([0-2][0-9]|30)(00)(11[1-8][0-9]|119[0-9]|1[2-9][0-9]{2}|[2-7][0-9]{3}|8[0-8][0-9]{2}|89[0-6][0-9]|8970)$"
)
```

## 5. Cree una expresión regular que encuentre todas las palabras de la primera linea, pero ninguna de la segunda.
```{r}
library(stringr)
ops = c("pit", "spot", "spate", "slap two", "respite", "pt", "Pot", "peat", "part")

str_detect(
  string = ops,
  pattern = "p.t"
)
```

## 6. Cree una expresión regular para obtener los números telefónicos de Guatemala. Estos pueden contener al inicio +502 o 502, pueden estar separados por un espacio en blanco o un guión o juntos. Notar que los números telefónicos pueden empezar únicamente con 4,5,6 o 2.
```{r}
library(stringr)
ops = c("50224704444", "+50249476024", "+5022435-7898", "502 44556677")

str_detect(
  string = ops,
  pattern = "^(\\+502|502)?\\d{4}(\\s|\\-)?\\d{4}$"
)
```

## 7. Genere una expresión regular que sea capaz de obtener correos de la UFM.
```{r}
library(stringr)
ops = c("vfarfan@ufm.edu", "vafm98@gmail.com", "vf12@ufm.com", "20170473@ufm.edu", "@ufm.edu", "v_farfan@ufm.edu")

str_detect(
  string = ops,
  pattern = "^([a-z]|[0-9])+@ufm.edu$"
)
```

## 8. En el mundo distópico de Eurasia, Big Brother le asigna un identificador único a cada ciudadano. Genere una expresión regular que valide las identificaciones. Composición del id: 
 (a) El id inicia con 0 a 3 letras minúsculas (puede tener 0 letras minusculas hasta tres letras minusculas) 
 (b) Luego es seguido por una cadena de digitos que puede ser de 2 a 9 digitos respectivamente. 
 (c) Inmediatemente despues de la cadena de digitos, se encuentra por lo menos tres letras mayusculas. 
 (d) Ej: abc012333ABCDEEEE
```{r}
library(stringr)
ops = c("abc012333ABCDEEEE", "012ABCDEEEE", "abcABCDEEEE", "a12ABC", "ab123AB", "ABC012333abcdeeee")

str_detect(
  string = ops,
  pattern = "^([a-z][a-z][a-z]|[a-z][a-z]|[a-z])?(\\d{2}|\\d{3}|\\d{4}|\\d{5}|\\d{6}|\\d{7}|\\d{8}|\\d{9})([A-Z]{3,})$"
)
```

