---
title: "Laboratorio 3"
author: "Victor Farfan"
date: "8/14/2019"
output: rmarkdown::github_document
---

```{r setup, include=FALSE}
knitr::opts_chunk$set(echo = FALSE)
```

```{r cache=TRUE}
library(tidyverse)
library(readr)
library(dplyr)
library(igraph)
library(ggplot2)

transporte <- read_csv("tabla_completa.csv", locale = readr::locale(encoding = "latin1"))

transporte <- transporte %>%
  separate(CLIENTE, c("CLIENTE", "MOTIVO"), sep ="\\/ |\\|\\|\\|")

transporte$MOTIVO <- tolower(transporte$MOTIVO)
transporte
```

## ¿Debemos invertir en la contratación de más personal? 
#Usamos el promedio de entregas por mes que tienen los empleados para decidir si es necesario contratar más
```{r}
#Numero de entregas que hizo cada piloto 
pilotos <- transporte %>%
  count(PILOTO)
pilotos

#promedio mensual de entregas que hizo el piloto con mayor y menor entregas en el año
max(pilotos$n)/12  
min(pilotos$n)/12

#Numero de entregas que cada piloto hizo cada mes
mensuales_piloto <- transporte %>%
  group_by(MES) %>%
  count(PILOTO)
mensuales_piloto

#Promedio mensual de entregas de todos los pilotos
mensuales = aggregate(mensuales_piloto$n, by=list(MES=mensuales_piloto$MES), FUN=sum)  
mensuales %>%
  mutate(AVG = x/9)



```

## ¿Debemos invertir en la compra de más vehículos de distribución? ¿Cuántos y de que tipo? 
```{r}
#Numero de entregas hechas por camion en el año
uno <- transporte %>%
  count(UNIDAD)

#Cantidad de producto entregada por camion en el año
dos <- aggregate(transporte$CANTIDAD, by=list(UNIDAD=transporte$UNIDAD), FUN=sum)

grandes <-transporte %>%
  filter(UNIDAD == "Camion Grande") 
peques <-transporte %>%
  filter(UNIDAD == "Camion Pequeño") 
panel <-transporte %>%
  filter(UNIDAD == "Panel") 
cat("max de camiones grandes:", max(grandes$CANTIDAD), "\n")
cat("min de camiones grandes:", min(grandes$CANTIDAD), "\n")
cat("max de camiones pequeños:", max(peques$CANTIDAD), "\n")
cat("min de camiones pequeños:", min(peques$CANTIDAD), "\n")
cat("max de paneles:", max(panel$CANTIDAD), "\n")
cat("min de paneles:", min(panel$CANTIDAD), "\n")

#Promedio de cantidad de producto entregada
cat("Promedio de cantidad:", mean(transporte$CANTIDAD))

#Promedio de entrega por tipo de unidad en el año
new <- cbind(uno, cantidad=dos$x)
new %>%
  mutate(avg = cantidad/n)

#Numero de entregas por mes de camiones grandes
transporte %>%
  filter(UNIDAD == "Camion Grande") %>%
  group_by(MES) %>% 
  count(MES)
#Numero de entregas por mes de camiones pequeños
transporte %>%
  filter(UNIDAD == "Camion Pequeño") %>%
  group_by(MES) %>% 
  count(MES)
#Numero de entregas por mes de paneles
transporte %>%
  filter(UNIDAD == "Panel") %>%
  group_by(MES) %>% 
  count(MES)
```

## Las tarifas actuales ¿son aceptables por el cliente?
```{r}
#Generar una columna extra que da el precio por unidad que se transportó
transporte %>%
  mutate(PrecioPorUnidad = CANTIDAD/Q)

#Numero de entregas mensuales
aggregate(mensuales_piloto$n, by=list(MES=mensuales_piloto$MES), FUN=sum)  
```

## ¿Nos están robando los pilotos?
```{r}
#Elegir solo los faltantes
faltante <- transporte %>%
  filter(MOTIVO == "faltante")
faltante

#porcentaje de faltantes
count(faltante) / count(transporte)

#Numero de entregas de faltantes por piloto
faltante %>%
  group_by(PILOTO) %>%
  count(PILOTO)

#Numero de entregas de faltantes por piloto y por mes
faltante %>%
  group_by(MES) %>%
  count(PILOTO)
```

## ¿Qué estrategias debo seguir? 



## 80-20 de clientes y cuáles de ellos son los más importantes
```{r}


ventas <- aggregate(transporte$Q, by=list(CLIENTE=transporte$CLIENTE), FUN=sum) 
#ventas <- ventas %>%
#  mutate(PORCENTAJE = x/sum(x))
#ventas <- ventas[order(-ventas$x),]
ventas


barplot(ventas$x, names.arg = ventas$CLIENTE, las=2, cex.names = 0.5, space=1, main = "Total compras por cliente en Q")

```

## Mejores pilotos y transportes más efectivos
```{r}
#Numero de entregas que cada piloto hizo cada mes
mensuales_piloto <- transporte %>%
  filter(is.na(MOTIVO)) %>%
  count(PILOTO)
mensuales_piloto

barplot(mensuales_piloto$n, names.arg = mensuales_piloto$PILOTO, las=2, cex.names = 0.75, space=1, main="Entregas exitosas por piloto")

mensuales_piloto <- transporte %>%
  filter(is.na(MOTIVO)) %>%
  count(UNIDAD)
mensuales_piloto
barplot(mensuales_piloto$n, names.arg = mensuales_piloto$UNIDAD, las=2, cex.names = 0.75, space=1, main="Entregas exitosas por UNIDAD")
```

