---
title: "Laboratorio 7"
author: "Victor Farfan"
date: "9/22/2019"
output:
  slidy_presentation: default
  beamer_presentation: default
  ioslides_presentation: default
---

```{r setup, include=FALSE}
knitr::opts_chunk$set(echo = TRUE)
```

```{r cache=TRUE, echo = FALSE}
library(tidyr)
library(dplyr)
library(stringr)
library(readxl)
library(lubridate)
library(readr)
data <- data.frame(read_csv("c1.csv"))
#df <- data.frame(data)
#data
#df
```

```{r, echo = FALSE}
#Volver la data tidy
costo_total <- data %>%
  select(ID, Camion_5, Pickup, Moto)
grouped <- gather(costo_total, key="transporte", value="costo_total", Camion_5:Moto)
grouped <- filter(grouped, costo_total != 'Q-')
data$transporte <- grouped$transporte
data$costo_total <- grouped$costo_total 

costo_directo <- data %>%
  select(ID, directoCamion_5, directoPickup, directoMoto)
#costo_directo
grouped <- gather(costo_directo, key="transporte", value="costo_directo", directoCamion_5:directoMoto)
grouped <- filter(grouped, costo_directo != 'Q-')
data$costo_directo <- grouped$costo_directo

costo_fijo <- data %>%
  select(ID, fijoCamion_5, fijoPickup, fijoMoto)
grouped <- gather(costo_fijo, key="transporte", value="costo_fijo", fijoCamion_5:fijoMoto)
grouped <- filter(grouped, costo_fijo != 'Q-')
data$costo_fijo <- grouped$costo_fijo

tiempos <- data %>%
  select(ID, X5.30, X30.45, X45.75, X75.120, X120.)

tiempos$X5.30[tiempos$X5.30=="x"] <- 1
tiempos$X30.45[tiempos$X30.45=="x"] <- 1
tiempos$X45.75[tiempos$X45.75=="x"] <- 1
tiempos$X75.120[tiempos$X75.120=="x"] <- 1
tiempos$X120.[tiempos$X120.=="x"] <- 1

grouped <- gather(tiempos, key="rangos", value="tiempo", X5.30:X120.)
grouped <- filter(grouped, tiempo == '1')
data$tiempo <- grouped$rangos

a <- dmy(data$Fecha)
b <- as.Date(as.integer(data$Fecha), origin = "1900-01-01") - days(2)
a[is.na(a)] <- b[!is.na(b)] # Combine both while keeping their ranks
data$Fecha <- a # Put it back in your dataframe


data$factura <- as.numeric(gsub("Q", "", data$factura))
data$costo_total <- as.numeric(gsub("Q", "", data$costo_total))
data$costo_directo <- as.numeric(gsub("Q", "", data$costo_directo))
data$costo_fijo <- as.numeric(gsub("Q", "", data$costo_fijo))

data <- data %>% 
  mutate(Ganancia = factura-costo_total)

#Eliminar columnas sin uso
data$Camion_5 <- NULL
data$Pickup <- NULL
data$Moto <- NULL
data$directoCamion_5 <- NULL
data$directoPickup <- NULL
data$directoMoto <- NULL
data$fijoCamion_5 <- NULL
data$fijoPickup <- NULL
data$fijoMoto <- NULL
data$X5.30 <- NULL
data$X30.45 <- NULL
data$X45.75 <- NULL
data$X75.120 <- NULL
data$X120. <- NULL
data$X23 <- NULL 
head(data)



```

## Informacion General
  * La latitud y longitud son las del poste que se va a reparar
  * Las columnas con rangos representan el tiempo que tomó llegar al poste 

## Informacion General: Tipos de Servicio
```{r, echo = FALSE}
data %>% 
  select(Cod) %>%
  distinct
```
## Informacion General: Transportes
```{r, echo = FALSE}
data %>% 
  select(transporte) %>%
  distinct
```

## Informacion General: Puntos de origen
```{r, echo = FALSE}
data %>% 
  select(origen) %>%
  distinct
```


## Estado de resultados breve del 2017.

```{r cache=TRUE, echo = FALSE}
ventas <- sum(data$factura)
costos <- sum(data$costo_total)
ganancia <- ventas - costos
#paste('Q',formatC(sum(data$factura), big.mark=',', small.mark = '.', format = 'f'))

sprintf("Ventas Netas: %.2f", ventas)
sprintf("Costo Total: %.2f", costos)
sprintf("Utilidad Bruta: %.2f", ganancia)

```

## ¿Cómo quedó el tarifario en el 2017 por unidad?
```{r, echo = FALSE}
#ventas <- data %>% 
#  select(ID, factura) %>%
#  group_by(ID) %>% 
#  summarise(Ventas = sum(factura))

tarifario <- aggregate(x = data$factura, by=list(data$transporte), mean)
colnames(tarifario)<-c('Transporte', 'Tarifa')
tarifario
```



## Las tarifas actuales ¿son aceptables por el cliente? ¿Estamos en números rojos?
  * Como pudimos ver en el Estado de Resultados no estamos en números rojos porque estamos generando una utilidad neta positiva. 
```{r, echo = FALSE}
#data %>%
#  group_by(ID) %>%
#  count(ID)

mes <- data %>%
  group_by(mes = month(Fecha)) %>% 
  count(ID)
#mes

mes <- mes %>%
  group_by(mes) %>%
  summarise(total = sum(n))

barplot(mes$total, names.arg = mes$mes, las=2, main="Reparaciones mensuales")
  
  
```


## ¿Cuándo podríamos perderle a un mantenimiento y/o reparación?
  * Cuando un factor externo aumente nuestros costos fijos o variables 
  * Cuando el precio de realizar el servicio sea inferior a su costo
```{r, echo = FALSE}
perdidas <- data %>% 
  filter(Ganancia < 0) %>%
  group_by(Cod) %>%
  count(Cod, sort = TRUE)

barplot(perdidas$n, names.arg = perdidas$Cod, las=2, main="Servicios con más pérdidas")
```



## ¿Debemos abrir más centros de distribución?
```{r, echo = FALSE}
dist <- count(data, data$origen)
colnames(dist)<-c('origen', 'Servicios')
#dist
dist$Servicios <- (dist$Servicios)/1000
barplot(dist$Servicios, names.arg = dist$origen, las=2, main="Viajes por sede (miles)")
```


## “80-20” de factura (puede variar el porcentaje) y cuáles postes requieren de más mantenimiento.
```{r, echo = FALSE}
postes <- data %>% 
  group_by(ID) %>% 
  summarise(Total = sum(factura))
  

postes <- postes[order(-postes$Total),]
#postes
postes <- postes %>% 
  mutate(Percent = Total/ventas)
barplot(postes$Total, names.arg = postes$ID, las=2, main="Paretto de postes")
```

## “80-20” de factura (puede variar el porcentaje) y cuáles postes requieren de más mantenimiento.
```{r, echo = FALSE}
#options(scipen = 999)     
servicio <- data %>%
  group_by(Cod) %>%
  summarise(Total = sum(factura)/1000)

servicio <- servicio[order(-servicio$Total),]
barplot(servicio$Total, names.arg = servicio$Cod, las=2, main="Paretto de postes por servicio (miles)", cex.names = 0.6, ylim = c(0,15000))
```



## Recorridos más efectivos.
```{r, echo = FALSE}
ef <- data %>%
  mutate(Efectividad = Ganancia/costo_total)

ef <- ef %>% 
  filter(Efectividad > 0)

ef <- ef %>% 
  select(ID, Cod, tiempo, Efectividad)

ef <- ef[order(-ef$Efectividad),]
ef <- ef[0:10,]
barplot(ef$Efectividad, names.arg = ef$Cod, las=2, main="Efectividad de Reparaciones por servicio", cex.names = 0.7)
```

## Recorridos más efectivos.
```{r}
barplot(ef$Efectividad, names.arg = ef$tiempo, las=2, main="Efectividad de Reparaciones por distancia", cex.names = 0.7)
```

## ¿Qué estrategias debo seguir?
```{r, echo = FALSE}

```
* Pensar en tener nuevos puntos de origen que aligeren la carga de los origenes 150224 y 150277
* Buscar reducir la cantidad de viajes que generan pérdida 
* Jugar con la elasticidad de las tarifas
